【裁判字號】    92,易,956
【裁判日期】    920528
【裁判案由】    毀損等
【裁判全文】
臺灣板橋地方法院刑事判決                          九十二年度易字第九五六號
    公  訴  人  臺灣板橋地方法院檢察署檢察官
    被      告  乙○○
右列被告因毀損等案件，經檢察官提起公訴（九十一年度偵字第二○六七八號），本
院判決如左：
    主  文
乙○○損壞他人鐵門油漆，足以生損害於他人，處拘役伍拾日，如易科罰金，以參佰
元折算壹日。
    事  實
一、乙○○因不滿甲○○指述其於甲○○與周素雲前於民國九十一年二月五日十一時
    許因停車糾紛發生爭執時有毆打甲○○之行為，竟基於侮辱及毀損他人物品之故
    意，於九十一年二月六日凌晨，至甲○○位於臺北縣三重市○○路○段五號營業
    處所前之騎樓，屬公眾均得出入之處，持紅色噴漆罐在前開處所之黃色鐵門噴上
    「欠債還錢幹」等字，足生損害於甲○○所有鐵門之油漆及侮辱甲○○。嗣經甲
    ○○勘驗其店內監視器錄影帶，始查知上情。
二、案經甲○○訴請臺灣板橋地方法院檢察署檢察官偵查起訴。
    理  由
一、右揭事實，業據被告乙○○供承不諱，核與告訴人甲○○指訴情節相符，並有現
    場照片三幀附卷（附於台灣板橋地方法院檢察署九十一年度偵字第七三八八號被
    告甲○○、周素雲傷害案卷第五十二頁）可稽及監視器錄影帶一捲扣案可證（扣
    押物品清單附於前開偵查案卷內第五十三頁），該錄影帶內容確有被告乙○○手
    持噴漆罐朝向鐵門噴漆之畫面，業經台灣板橋地方法院檢察署檢察官勘驗屬實，
    此有該署勘驗筆錄一份（見本案偵查卷第十三頁）附卷足憑。事證明確，被告犯
    行，足堪認定。
二、核被告所為，係犯刑法第三百零九條公然侮辱罪及第三百五十四條之毀損罪。被
    告一行為觸犯前開二罪，為想像競合犯，依刑法第五十五條規定應一重之毀損罪
    論處。爰審酌被告犯罪之動機、目的、手段、所生危害、犯後態度等一切情狀，
    量處如主文所示之刑，並諭知易科罰金折算標準，以資懲儆。
據上論斷，應依刑事訴訟法第二百九十九條第一項前段，刑法第三百零九條、第三百
五十四條、第五十五條、第四十一條第一項前段，罰金罰鍰提高標準條例第一條前段
、第二條，判決如主文。
本案經檢察官楊勝男到庭執行職務。
中      華      民      國    九十二    年      五      月    二十八    日
                              臺灣板橋地方法院刑事第四庭
                                      法  官  陳  明  珠
右正本證明與原本無異
如不服本判決應於送達後十日內向本院提出上訴狀
      書記官  陳  慧  儷
中      華      民      國    九十二    年      五      月    二十八    日
附錄本案論罪科刑法條全文：
中華民國刑法第三百零九條
公然侮辱人者，處拘役或三百元以下罰金。
以強暴犯前項之罪者，處一年以下有期徒刑、拘役或五百元以下罰金。
中華民國刑法第三百五十四條
毀棄、損壞前二條以外之他人之物或致令不堪用，足以生損害於公眾或他人者，處二
年以下有期徒刑、拘役或五百元以下罰金。


司法院資訊處製作；財團法人民間司法改革基金會備份。
